臺灣南投地方法院民事裁定
111年度聲字第55號
聲  請  人  李松益  
相  對  人  中華開發資產管理股份有限公司

法定代理人  林德雲  
上列當事人間聲請停止強制執行事件，本院裁定如下：
    主  文
聲請駁回。
    理  由
一、執行名義成立後，如有消滅或妨礙債權人請求之事由發生，
    債務人得於強制執行程序終結前，向執行法院對債權人提起
    異議之訴，強制執行法第14條第1項前段定有明文。第三人
    就執行標的物有足以排除強制執行之權利者，得於強制執行
    程序終結前，向執行法院對債權人提起異議之訴，強制執行
    法第15條前段定有明文。強制執行程序開始後，除法律另有
    規定外，不停止執行；有提起異議之訴時，法院因必要情形
    或依聲請定相當並確實之擔保，得為停止強制執行之裁定，
    同法第18條定有明文。又前開所謂「必要情形」之判斷，法
    院應就異議之訴在法律上是否顯無理由、如不停止執行，將
    來是否難於回復執行前之狀態、倘予停止執行，是否無法防
    止債務人濫行訴訟以拖延執行，致債權人之權利無法迅速實
    現等各種情形予以斟酌，以資平衡兼顧債務人、債權人雙方
    之利益。
二、聲請意旨略以：相對人雖持本院96年度執字第1936號債權憑
    證為執行名義（下稱系爭債權憑證；本院88年度促字第6636
    號支付命令為原始執行名義），以債務人李忠正（已歿）繼
    承人即聲請人為對造，以「坐落南投縣○○鄉○○○段000地號土
    地」或「同鄉北松嶺段1037地號土地」為執行標的物（下合
    稱系爭土地），向本院聲請強制執行，並經本院民事執行處
    以111年度司執字第15938號清償借款強制執行事件受理在案
    （下稱系爭強制執行事件），於民國111年8月19日將系爭土
    地查封。系爭土地為聲請人於債務人李忠正在世前即已取得
    ，非債務人李忠正（已歿）所留遺產，亦非聲請人依繼承取
    得，相對人不得以系爭土地為執行標的物，聲請人已對相對
    人提起債務人異議之訴，經本院以111年度訴字第370號債務
    人異議之訴事件受理在案（下稱本件異議之訴）；爰向本院
    陳明願供擔保，聲請於本件異議之訴判決確定前，就系爭強
    制執行事件之執行程序，停止強制執行等語。
三、經查：
  ㈠相對人持系爭債權憑證為執行名義，以債務人李忠正（已歿
    ）繼承人即聲請人為對造，以「坐落南投縣○○鄉○○○段0000
    地號土地」、「門牌號碼南投縣○○鄉○○村○○路0段000號之未
    辦第一次所有權登記建物（含增建）」為執行標的物，向本
    院聲請強制執行，並經本院民事執行處以系爭強制執行事件
    受理，於111年6月6日將前開土地併入本院民事執行處111年
    度司執字第4921號清償借款強制執行事件執行（下稱併案執
    行事件；於111年3月2日即已囑託地政機關將前開土地為查
    封登記），於111年8月19日將前開建物查封，而已開始執行
    程序，然執行程序尚未終結（司法院院字第2776號解釋意旨
    參照）；又聲請人確有因系爭強制執行事件，提起本件異議
    訴訟，該訴訟亦未終結等情，業經本院調取系爭強制執行事
    件、併案執行事件、本件異議之訴事件卷宗核閱屬實。
  ㈡然而，系爭執行事件及併案執行事件中，均未以「聲請人主
    張非屬遺產之系爭土地」為執行標的物，經本院核閱系爭強
    制執行事件、併案執行事件卷宗核閱屬實，復與前開執行事
    件承辦司法事務官確認無誤；聲請人所提本件異議之訴中，
    亦未主張或提出證據加以證明「於系爭強制執行事件之執行
    名義成立後，有何消滅或妨礙債權人請求之事由發生」或「
    其就系爭強制執行事件之執行標的物有何足以排除強制執行
    之權利存在」。是以，應認系爭強制執行事件之執行程序，
    尚無暫時停止執行之必要；從而，聲請人請求將系爭強制執
    行事件之執行程序，暫予停止，為無理由，應予駁回。
四、爰裁定如主文。
中　　華　　民　　國　　111 　年　　11　　月　　23　　日
                  民事第二庭  法　官  葉峻石
以上正本係照原本作成。
如對本裁定抗告，應於收受裁定正本送達後10日內向本院提出抗
告狀，並繳納抗告裁判費新臺幣1,000 元。
中　　華　　民　　國　　111 　年　　11　　月　　23　　日
                              書記官  沈柏樺